【裁判字號】    95,訴,2773
【裁判日期】    951026
【裁判案由】    毒品危害防制條例
【裁判全文】
臺灣板橋地方法院刑事判決              95年度訴字第2773號
公  訴  人  臺灣板橋地方法院檢察署檢察官
被      告  甲○○
上列被告因違反毒品危害防制條例案件，經檢察官提起公訴（九
十五年度毒偵字第四九五四號），本院改依簡式審判程序審理，
並判決如下：
    主  文
甲○○施用第一級毒品，累犯，處有期徒刑捌月。扣案第一級毒
品海洛因壹包（淨重零點壹公克）沒收銷燬之。
    事實及理由
一、本件除證據部分增列「被告於本院準備程序、審理時之自白
    」外，其餘犯罪事實、證據及應適用之法條，均引用如附件
    檢察官起訴書之記載。
二、核被告甲○○所為，係犯毒品危害防制條例第十條第一項之
    施用第一級毒品海洛因罪。又被告施用前後非法持有第一級
    毒品海洛因之低度行為，均已為施用之高度行為所吸收，不
    另論罪。查被告甲○○前於民國八十年間因肅清煙毒條例案
    件，經臺灣高等法院撤銷原審判決判處有期徒刑四年六月確
    定，於八十二年六月二十六日假釋出監付保護管束，復於八
    十四年間因違反槍砲彈藥刀械管制條例、肅清煙毒條例案件
    經本院各判處有期徒刑五月、四年八月，應執行有期徒刑四
    年十月，經臺灣高等法院判決上訴駁回確定，前開假釋嗣經
    撤銷，應執行殘刑有期徒刑二年九月，並接續上開有期徒刑
    四年十月執行，再於八十八年五月二十五日縮短刑期假釋出
    監，其於九十年間又因施用毒品案件，經依本院裁定送觀察
    勒戒、強制戒治，上開假釋又經撤銷，應執行殘刑有期徒刑
    三年二十五日，始於九十四年八月十四日縮短刑期期滿執行
    上開有期徒刑完畢，有臺灣高等法院被告前案紀錄表一件在
    卷可稽，其於有期徒刑執行完畢五年以內再犯本件有期徒刑
    以上之罪，為累犯，應依法加重其刑。爰審酌被告素行狀況
    ，且前已有多次施用毒品紀錄，竟又為本件犯行，顯見其戒
    除毒癮之意志力薄弱，並考量施用毒品乃自戕行為，所生危
    害非鉅，暨被告坦承犯行，犯後態度尚稱良好等一切情狀，
    量處如主文所示之刑。至扣案海洛因一包（淨重零點一公克
    ）係屬第一級毒品，且已與分裝袋無法完全析離，有法務部
    調查局九十四年四月十二日調科壹字第０九四００一一四七
    四０號函一件可資參照，爰併依毒品危害防制條例第十八條
    第一項前段之規定宣告沒收銷燬。
三、如不服本件判決，得自收受送達之日起十日內，向本院提出
    上訴狀。
據上論斷，應依刑事訴訟法第二百七十三條之一第一項、第二百
九十九條第一項前段、第三百十條之二、第四百五十四條，毒品
危害防制條例第十條第一項、第十八條第一項前段，刑法第十一
條前段、第四十七條，判決如主文。
本案經檢察官朱立豪到庭執行職務。
中    華    民    國    95    年    10    月    26    日
                  刑事第十八庭  法  官  連育群
以上正本證明與原本無異。
如不服本判決應於送達後十日內向本院提出上訴狀。
                                書記官  田世杰
中    華    民    國    95    年    10    月    26    日
附錄本案論罪科刑法條全文：
毒品危害防制條例第十條
  施用第一級毒品者，處六月以上五年以下有期徒刑。
  施用第二級毒品者，處三年以下有期徒刑。
附件
臺灣板橋地方法院檢察署檢察官起訴書
                                    95年度毒偵字第4954號
    被      告  甲○○  男  46歲（民國○○年○月○○日生）
                        住臺北縣中和市○○路36巷1弄11號3
                        樓
                        居臺北縣中和市○○路4號3樓
                        國民身分證統一編號：Ｚ000000000號
上列被告因違反毒品危害防制條例案件，業經偵查終結，認應提
起公訴，茲敘述犯罪事實、證據並所犯法條如下：
        犯罪事實
一、甲○○前因違反肅清煙毒條例、槍砲彈藥刀械管制條例等案
    件，分別經臺灣板橋地方法院、臺灣高等法院判處4年8月、
    5月確定，並定應執行有期徒刑4年10月，嗣於民國88年5月
    25日假釋出監，並因撤銷假釋入監執行殘刑，甫於94年8月
    15日執行完畢出監。復因施用毒品案件，經臺灣板橋地方法
    院以90年毒聲字第3401號裁定命執行觀察勒戒，因有繼續施
    用毒品傾向，經同法院裁定令入戒治處所施以強制戒治，於
    91年9月26日強制戒治期滿執行完畢，並由本署檢察官以91
    年度戒毒偵字第469號為不起訴處分確定。猶不知悔改，於
    上開強制戒治執行完畢釋放後5年內，復基於施用第一級毒
    品海洛因（下稱海洛因）之犯意，於95年7月12日中午11時
    許，在臺北縣中和市○○路4號3樓住處施用海洛因1次，嗣
    於95年7月13日20時20分許，在臺北縣中和市○○路8號前為
    警查獲，並扣得海洛因1包（淨重0.1公克）。
    。
二、案經臺北縣政府警察局中和分局報告偵辦。
        證據並所犯法條
一、證據清單及待證事實
┌──┬──────────┬────────────┐
│編號│  證  據  名  稱    │   待   證   事   實    │
├──┼──────────┼────────────┤
│ 一 │被告甲○○於警詢及偵│被告施用海洛因之事實    │
│    │查時之自白          │                        │
├──┼──────────┼────────────┤
│ 二 │(一)台灣檢驗科技股份有│被告施用海洛因之事實    │
│    │  限公司濫用藥物尿液│                        │
│    │  檢驗報告（編號：CH│                        │
│    │  /2006/71178）1紙  │                        │
│    │(二)臺北縣政府警察局中│                        │
│    │  和分局毒品案犯罪嫌│                        │
│    │  犯人姓名及代碼對照│                        │
│    │  表                │                        │
├──┼──────────┼────────────┤
│ 三 │(一)扣案之海洛因1包（ │被告持有海洛因之事實    │
│    │  淨重0.1公克）     │                        │
│    │(二)法務部調查局95年7 │                        │
│    │  月14日調科字第    │                        │
│    │  000000000號鑑定通 │                        │
│    │  知書              │                        │
├──┼──────────┼────────────┤
│ 四 │本署刑案資料查註紀  │被告曾受有期徒刑執行完畢│
│    │錄表、全國施用毒品  │，其於5年內再犯本件有期 │
│    │案件紀錄表各1份     │徒刑以上之罪，且被告係於│
│    │                    │強制戒治執行完畢釋放後5 │
│    │                    │年內再犯施用毒品案件之事│
│    │                    │實                      │
└──┴──────────┴────────────┘
二、核被告甲○○所為，係犯毒品危害防制條例第10條第1項之
    施用第一級毒品罪嫌。其施用前後持有第一級毒品海洛因之
    低度行為，應為施用第一級毒品海洛因之高度行為所吸收，
    不另論罪。又被告曾受有期徒刑之執行完畢後（有本署刑案
    資料查註紀），5年內再犯本件有期徒刑以上之罪，為累犯
    ，請依刑法第47條規定加重其刑。另扣案之毒品，請依同條
    例第18條第1項之規定，宣告沒收並諭知銷燬。
三、依毒品危害防制條例第23條第2項、刑事訴訟法第251條第1
    項提起公訴。
    此    致
臺灣板橋地方法院
中    華    民    國    95    年    8     月    17    日
                              檢  察  官  乙○○
上正本證明與原本無異
中    華    民    國    95    年    8     月    28    日
                              書  記  官
附錄本案所犯法條全文
毒品危害防制條例第10條
施用第一級毒品者，處 6 月以上 5 年以下有期徒刑。
施用第二級毒品者，處 3 年以下有期徒刑。


司法院資訊處製作；財團法人民間司法改革基金會備份。
